【裁判字號】    91,訴,2174
【裁判日期】    920303
【裁判案由】    搶奪
【裁判全文】
臺灣板橋地方法院刑事判決                        九十一年度訴字第二一七四號
    公  訴  人  臺灣板橋地方法院檢察署檢察官
    被      告  甲○○
                丁○○
                己○○
右列被告等因搶奪案件，經檢察官提起公訴（九十年度偵字第八五九八、一七五九九
號、九十一年度偵字第一五七五號），本院判決如左：
主  文
甲○○共同意圖為自己不法之所有，而搶奪他人之動產，處有期徒刑拾月。
己○○無罪。
丁○○免訴。
    事  實
一、甲○○與丁○○共同基於意圖為自己不法之所有之犯意聯絡，於民國九十年一月
    十八日二十二時四十五分許（甲○○入營服役前），由「甲○○」騎乘未懸掛車
    牌、車號不詳之重型機車附載丁○○，行經臺北縣蘆洲巿永安北路二段八巷口，
    由丁○○自路人丙○○之右側，搶奪丙○○所有之皮包（內有行動電話一枝、信
    用卡及提款卡各三張、現金新臺幣〈下同〉二千元）一個，得手後，即由甲○○
    與丁○○二人在臺北縣三重巿集賢路的堤防邊，將上開得手之二千元對分，另行
    動電話一枝歸丁○○分得，其餘物品則丟棄於路旁。嗣丁○○將搶得之行動電話
    送予不知情之王丕揚（另經臺灣板橋地方法院檢察署檢察官為不起訴處分確定）
    使用，而於九十年十月十二日十三時三十分許，在臺北縣三重市○○街二四一巷
    六六號三樓為警發現，並由臺灣板橋地方法院檢察署檢察官依王丕揚之供述而循
    線查獲上情。
二、案經臺灣板橋地方法院檢察署檢察官自動檢舉偵查起訴。
    理  由
壹、被告甲○○部分
一、右揭事實，業據被告甲○○迭於警詢時、檢察官偵查中及本院審理時供承不諱，
    核與同案被告丁○○於警詢時、檢察官偵查中及本院審理時所供述及被害人丙○○於警詢時、檢察官偵查中所指述之情節均相符，復據證人王不揚於警詢時、檢
    察官偵查中證述被告贈送上開行動電話供其使用一節明確，並有臺北縣警察局贓
    物認領保管單一紙附卷可稽。事證明確，被告之犯行應堪認定。
二、核被告甲○○所為，係犯刑法第三百二十五條第一項之搶奪罪。其與丁○○就上
    開之罪，彼此之間，互有犯意聯絡及行為分擔，為共同正犯。爰審酌被告甲○○
    之品行、智識程度、生活狀況，被告甲○○正值青壯之年，不思循正途努力向上
    ，竟意圖不勞而獲，致有本件之犯行，其犯罪之動機、目的、手段、犯罪所生之
    危害及犯罪後坦承犯行之態度等一切情狀，量處如主文所示之刑，以示懲儆。
貳、被告己○○部分
一、公訴意旨略以：被告己○○與甲○○共同意圖為自己不法之所有，於九十年三月
    十九日上午六時十分許，共同騎乘機車在臺北縣三重市○○路五十八巷十九號前
    ，搶奪戊○○所攜帶之皮包（內有現金一萬二千元、國民身分證、健保卡各一張
    及行動電話一枝）一個，因認被告己○○涉有刑法第三百二十五條第一項之搶奪
    罪嫌云云。
二、按犯罪事實，應依證據認定之，無證據不得推定其犯罪事實；不能證明被告犯罪
    者，應諭知無罪之判決，刑事訴訟法第一百五十四條及第三百零一條第一項分別
    定有明文。次按事實之認定，應憑證據，如未能發現相當證據，或證據不足以證
    明，自不能以推測或擬制之方法為裁判基礎；認定犯罪事實所憑之證據，雖不以
    直接證據為限，間接證據亦包括在內，然無論直接或間接證據，其為訴訟上之證
    明，須於通常一般之人均不致於有所懷疑，而得確信其為真實之程度者，始得據
    之為有罪之認定，倘其證明尚未達到此一程度，而有合理之懷疑存在時，即無從
    為有罪之認定；認定不利於被告之事實，須依積極證據，茍積極證據不足為不利
    於被告事實之認定時，即應為有利於被告之認定，更不必有何有利之證據，最高
    法院四十年台上字第八六號、七十六年台上字第四九八六號及三十年上字第八一
    六號判例分別著有明文。
三、公訴人認被告己○○涉有刑法第三百二十五條第一項之搶奪罪嫌，係以右揭甲○○與己○○共同搶奪之事實，業據甲○○於警訊時坦承不諱，核與被害人戊○○
    及證人李榮源所證述之情節相符，甲○○、己○○二人所辯，顯均係卸責之詞，
    不足採信，其二人與丁○○之犯嫌均堪認定為其論據。
四、訊據被告己○○堅決否認有前揭公訴人所指之犯行，辯稱：伊並未搶奪等語。
五、經查，訊據同案被告甲○○亦堅決否認有前揭公訴人所指之犯行，辯稱：伊並未
    搶奪戊○○之皮包，伊係因遭警方毆打，不得已才供認。事實上，戊○○所有之
    上開行動電話一枝係案外人綽號「阿弟」江志賢之前欠伊三千元，而以之作價賣
    予伊作為抵償等語。核與證人乙○○於國防部北部地方軍事法院檢察署檢察官偵
    查時、檢察官偵查中及本院審理時所證述「九十年三月間曾騎機車載甲○○到臺
    北縣三重巿龍門路，甲○○有向綽號「阿弟」拿行動電話一枝」之情節相符，足
    見同案被告甲○○之持有戊○○行動電話一枝係來自於綽號「阿弟」之人，並非
    向戊○○搶奪而來；又證人李榮源（即甲○○之姑丈）係於警詢時證稱其持有戊○○行動電話一枝係因甲○○去當兵而將之留置其家中，適其行動電話故障，而
    暫時借用等語，而被害人戊○○則於警詢時指稱係遭二名戴全罩式安全帽男子、
    穿黑色外套騎一黑色豪邁機車由其後方搶奪皮包，前座男子較後座之男子矮，無
    法指認甲○○為行搶之歹徒等語，均未能證明同案被告甲○○或被告己○○有搶
    奪戊○○之皮包。公訴意旨，尚有未洽。此外，復查無其他積極證據足以證明被
    告己○○有此部分搶奪之犯行，揆諸前揭意旨，不能證明被告己○○犯罪，自應
    諭知無罪之判決。
參、被告丁○○部分
一、公訴意旨略以：被告丁○○與甲○○共同意圖為自己不之所有，於九十年一月十
    八日二十二時四十五分許，共同騎乘機車在臺北縣蘆洲市○○○路○段八巷口，
    搶奪丙○○攜帶之皮包（內有現金新台幣二千元、信用卡、提款卡各三張及行動
    電話一枝），因認被告丁○○涉有刑法第三百二十五條第一項之搶奪罪嫌云云。
二、按案件有曾經判決確定者，應諭知免訴之判決，刑事訴訟法第三百零二條第一款
    定有明文。
三、查本件被告丁○○所為如公訴意旨所指之搶奪犯行，業經本院以九十一年度訴字
    第六七一號判決「丁○○共同意圖為自己不法之所有，而搶奪他人之動產，處有
    期徒刑拾月」，而於九十一年八月六日確定在案，業經本院依職權調閱臺灣板橋
    地方法院檢察署九十一年度執字第四六六九號被告丁○○搶奪案執行卷宗查明屬
    實，依照前揭意旨，應諭知免訴之判決。
據上論斷，應依刑事訴訟法第二百九十九條第一項前段、第三百零一條第一項、第三
百零二條第一款，刑法第二十八條、第三百二十五條第一項，判決如主文。
本案經檢察官陳孟黎到庭執行職務。
中    華    民    國      九十二        年      三      月      三      日
                                      臺灣板橋地方法院刑事第一庭
                                          法  官  楊  千  儀
右正本證明與原本無異。
如不服本判決，應於判決送達後十日內，向本院提出上訴狀。
                                          書記官  吳  河  東
中    華    民    國      九十二        年      三      月      六      日
附錄本案論罪科刑法條全文
刑法第三百二十五條
意圖為自己或第三人不法之所有，而搶奪他人之動產者，處六月以上五年以下有期徒
刑。
因而致人於死者，處無期徒刑或七年以上有期徒刑，致重傷者，處三年以上十年以下
有期徒刑。
第一項之未遂犯罰之。


司法院資訊處製作；財團法人民間司法改革基金會備份。
